# 请教陈版关于补充医疗保险余额冲回的问题

提问人：yixiaofeng 时间：2017-12-25 12:23:00
企业补充医疗保险是按工资额的一个比例计提的，这部分不交给保险公司，只是作为单位职工的福利，但是每年计提金额远远大于职工报销金额，所以这个数额就越滚越大，企业今年想改变管理和核算的方法，按人力部门核准的实际报销的金额入账。现在就涉及以前年度滚出来的金额，想在今年年底一次性冲回，以后直接实报实销，余额大概有 1500 万，请教陈版直接将此部分余额冲回的操作是否可行？我们的意见是以后不用计提了，此部分余额也不用冲回，以后报销直接使用此部分金额进行，但是企业说每年也就有 50万左右的报销。

回答人：chenyiwei
这种计提的未使用余额实际上是为未来可能发生的报销支出的准备，不符合负债定义和确认条件，应按实际报销金额计入费用。以前年度的计提处理构成了一项前期差错，根据其影响是否重大确定是否需要追溯重述前期比较数据。